# 求助陈版主，固定资产减值方法排序的疑问

提问人：liuweisheng 时间：2021-10-29 08:05:06
固定资产/无形资产在同时适用多种减值计算方法时，减值测试方法的选择排序是什么。谢谢版主解惑

回答人：chenyiwei
一般根据具体情况优先选择较为简便、成本较低的测算方法（同时考虑测算参数易于获取和结果的可靠性）。如果首先选择的这种较为简便的方法得出的结果是高于账面价值，则无需进行另一种方法的测算；反之需要两种方法同时使用，取较高者。